【裁判字號】    90,易,728
【裁判日期】    900430
【裁判案由】    竊盜
【裁判全文】
臺灣臺中地方法院刑事判決                            九十年度易字第七二八號
    公  訴  人  臺灣台中地方法院檢察署檢察官
    被      告  乙○○
右列被告因竊盜案件，經檢察官提起公訴（九十年度偵字第二五八五號），本院判決
如左：
    主  文
乙○○竊盜，累犯，處有期徒刑參月，如易科罰金以參佰元折算壹日。
    事  實
一、乙○○素行不佳，曾有竊盜及侵占前科紀錄，於民國八十八年間又因公共危險案
    件，經本院判處有期徒刑三月確定，甫於八十九年六月五日執行完畢，竟仍不知
    謹慎行事，復意圖為自己不法之所有，於九十年一月十六日十八時許，在台中縣
    烏日鄉○○路一五八號前，竊取老闆娘甲○○所有未上鎖之飛彈牌黑色腳踏車一
    部（約值新台幣（下同）六、七百元），得手後作為代步工具，嗣於九十年一月
    十七日十七時五十分許，乙○○騎乘該部腳踏車行經台中縣大里市○○路○段國
    光橋旁時，為警盤查查獲，始知悉上情。
二、案經台中縣警察局霧峰分局報請臺灣臺中地方法院檢察署檢察官偵查起訴。
    理  由
一、訊據被告乙○○固坦承於前開時地騎走老闆娘甲○○所有之腳踏車之事實，惟矢
    口否認其有竊盜之犯行，辯稱：伊因當時急著要出去，所以忘了告訴老闆娘要使
    用那部腳踏車之事云云。經查右揭被告竊盜之事實，業經被告於警訊時自白不諱
    ，核與被害人甲○○於警訊及本院訊問時指稱：被告先前在伊公司擔任清潔工，
    他騎走腳踏車時，已經一星期沒有來公司上班，該部腳踏車為伊所有，平時由伊
    就讀國中之兒子使用，被告事前並未告訴伊要使用該部腳踏車之事等情相符，並
    有贓物認領收據及警員職務報告各一份在卷可稽，被告事前未徵得被害人之同意
    ，即擅自騎走被害人之腳踏車，事後又未主動歸還該腳踏車，堪認被告有為自己
    不法所有之竊盜意圖甚明，是被告於偵審時空言否認竊盜犯行，顯屬事後卸責之
    詞，不足採信。本件事證已臻明確，被告之犯行堪予認定。
二、核被告所為，係犯刑法第三百二十條第一項之竊盜罪。再查被告於八十八年間因
    公共危險案件，經本院判處有期徒刑三月確定，於八十九年六月五日執行完畢，
    有台灣台中地方法院檢察署刑案資料查註紀錄表及台灣高等法院被告全國前案紀
    錄表附卷足憑，其受有期徒刑執行完畢後，於五年以內再犯本件有期徒刑以上之
    罪，為累犯，應依刑法第四十七條規定加重其刑。爰審酌被告素行不佳，前有多
    次前科紀錄，竟仍不知謹慎行事，再為本件竊取腳踏車犯行，惡性不輕，且其於
    偵審時猶飾詞圖卸，不知悔悟，惟念及本件被告所竊取之物為腳踏車一部，價值
    僅約六、七百元，被告竊取後於翌日即被警查獲，被害人所生損失不大等一切情
    狀，量處如主文所示之刑示懲，並諭知易科罰金之折算標準（按刑法第四十一條
    業於九十年一月十日修正公布，於同年月十二日生效，其中就得易科罰金之罪之
    範圍，擴張為「犯最重本刑為五年以下有期徒刑以下之刑之罪，而受六個月以下
    有期徒刑或拘役之宣告」。本件被告所犯之竊盜罪，係屬「最重本刑為五年以下
    有期徒刑以下之刑之罪」，而其宣告刑亦屬「有期徒刑六個月以下之宣告」，故
    本件被告即得諭知易科罰金之折算標準，併此敘明）。
據上論斷，應依刑事訴訟法第二百九十九條第一項前段，刑法第三百二十條第一項、
第四十七條、第四十一條第一項前段，罰金罰鍰提高標準條例第一條前段、第二條，
判決如主文。
中      華      民      國    九十      年    四      月     三十     日
                              臺灣臺中地方法院刑事第四庭
                                      法  官  張  靜  琪
右正本證明與原本無異。
如不服本判決，應於判決送達後十日內向本院提出上訴狀，上訴於臺灣高等法院臺中
分院（須附繕本）。
                                      書記官
中      華      民      國    九十      年      四      月     三十     日
附錄本案論罪科刑法條全文
刑法第三百二十條
意圖為自己或第三人不法之所有，而竊取他人之動產者，為竊盜罪，處五年以下有期
徒刑、拘役或五百元以下罰金。
意圖為自己或第三人不法之利益，而竊佔他人之不動產者，依前項之規定處斷。
前二項之未遂犯罰之。


司法院資訊處製作；財團法人民間司法改革基金會備份。
